---
title: "Actividad_mod_regresion_lineal"
author: "Maria Fernanda Rincon"
date: "2026-09-07"
output: html_document
---

```{r setup, include=FALSE}
knitr::opts_chunk$set(echo = TRUE)
library(ggplot2)
install.packages("readxl")
library(readxl)
base<- read_excel("C:/Users/ferna/OneDrive/Semestre 2026-3/Regresion_lineal/Actividad_2_/dataset_rendimiento.xlsx")
```

## R Markdown

1. Descripción del problema y contexto
El objetivo es analizar la relación entre horas de estudio (X) y rendimiento académico (Y) en estudiantes.
Pregunta: ¿A mayor número de horas de estudio, mejora el rendimiento académico?

```{r}
summary(base)
ggplot(base, aes(x = horas_estudio, y = rendimiento)) +
  geom_point(color = "blue") +
  labs(title = "Dispersión: Horas de estudio vs Rendimiento")
```
Se puede observar en la gráfica de dispersión una relación positiva fuerte entre horas de estudios(Independiente) y rendimiento (dependiente).

3.Modelo estimado:
```{r}
modelo <- lm(rendimiento ~ horas_estudio, data = base)
summary(modelo)
```
Ecuación estimada:

Rendimiento=𝛽_0+𝛽_1⋅horas_estudio, siendo en este caso:
𝛽_0= 40.65 (intercept estimate)
𝛽_1=2.724

Rendimiento=40.65+2.724*horas_estudio

Con respecto al valor p, dado que es muy cercana a 0 se puede concluir que la relación entre horas de estudio y rendimiento es significativa (muy alta).

4. Interpretación de parámetros
Intercepto (𝛽_0): rendimiento esperado con 0 horas de estudio, en este caso es 40.65
Pendiente (𝛽_1): incremento promedio en rendimiento por cada hora adicional de estudio, en este caso es 2.724

5.Evaluación de supuestos: 

```{r pressure, echo=FALSE}
par(mfrow=c(2,2))
plot(modelo)
```
Residuals vs fitted: La grafica muestra los datos distribuidos de manera aleatorio, lo cual comprueba la relación lineal.
Q-Q Residuals:  los residuos se aproximan a la normalidad.
Scale-Location: la dispersión es relativamente uniforme; no se observa heterocedasticidad fuerte.
Residuals vs leverage: los puntos están cerca de cero y no hay valores extremos.
6. Predicciones:
```{r}
nuevos <- data.frame(horas_estudio = c(5, 10, 15))
predict(modelo, nuevos)
base
```

Note that the `echo = FALSE` parameter was added to the code chunk to prevent printing of the R code that generated the plot.
